---
title: "Partido Twitter"
output:
  html_document:
    df_print: paged
---

```{r include = FALSE}

library(tidyverse)
library(ggbeeswarm)

twittada = read_csv("data/atividade-por-perfil-20190322.csv")

```


Queremos saber se, o uso do twitter dos parlamentares de um partido (engajamento), reflete diretamente no número de seguidores total desse mesmo partido. Como existem vários deles, pegaremos os dez com a maior soma de engajamento.


```{r ECHO=FALSE, warning = FALSE}

#View(twittada)

top_ten = twittada %>% 
group_by(partido) %>% 
filter(!is.na(engaj_total)) %>% 
summarise(engaj_partido = sum(engaj_total)) %>% 
arrange(desc(engaj_partido)) %>% 
head(10)

twittada %>% 
filter(!is.na(engaj_total),partido %in% top_ten$partido) %>% 
ggplot(mapping=aes(y = partido,x = engaj_total))+
geom_boxplot(coef = 1000)+
geom_point(alpha = 0.3)+
scale_x_log10()



```


PSOL, PT e PSL parecem possuírem mais presença no Twitter que os demais. Dito isso, queremos agora ver a correlação entre o engajamento e a quantidade de seguidores dos parlamentares desses três partidos.


```{r}

#View(twittada)
twittada %>% 
filter(partido %in% c("PSOL","PT","PSL")) %>% 
filter(!is.na(engaj_total),!is.na(seguidores)) %>% 
ggplot(mapping=aes(y = seguidores,x = engaj_total))+
geom_point()+
scale_x_log10()+
scale_y_log10()+
facet_wrap(~partido)


```


Todos eles lembram uma correlação linear, mas de intensidades diferentes. Pela vizualização, provavelmente o PSL tem a correlação mais forte dentre os três partidos.


```{r}

#View(twittada)
twittada %>%  

filter(!is.na(seguidores),!is.na(engaj_total),partido %in% c("PSOL","PT","PSL")) %>% 
  
group_by(partido) %>% 
summarise(pearson = cor(x = log10(engaj_total),y = log10(seguidores), method="pearson"),
          spearman = cor(x = log10(engaj_total),y = log10(seguidores), method="spearman"),
          kendall = cor(x = log10(engaj_total),y = log10(seguidores), method="kendall"))


```

O PSL tem uma distribuição linear forte. Ou seja, pelo menos para os parlamentares do PSL, quanto mais tempo eles passam no twitter, mais seguidores são adquiridos. Mesmo assim, não é possível reponder se o tempo investido no twitter é, necessariamente, a causa do acréscimo de seguidores.


```{r}

twittada %>% 
group_by(partido) %>% 
summarise(qtd = n()) %>% 
arrange(desc(qtd)) %>% 

ggplot(mapping = aes(x = reorder(partido,qtd),y = qtd,size = qtd))+
geom_point()+

labs(title = "Tamanho das bancadas",
     x = "",
     y = "Congressistas")

```


```{r}

#Partidos ou estados mais e menos presentes nas redes sociais

twittada %>% 
group_by(UF) %>% 
summarise(qtd = sum(!is.na(twitter))/n(),tem_twitter = sum(!is.na(twitter)),total = n()) %>% 
arrange(desc(qtd))

```

```{r}

#Partidos ou estados mais e menos presentes nas redes sociais

twittada %>% 
filter(UF == "SP",is.na(twitter)) %>% 
select(nome_eleitoral)

```

```{r}
twittada %>% 
  group_by(UF) %>% 
  summarise(com_twitter = sum(!is.na(twitter)) / n(), 
            bancada = n()) %>% 
  ggplot(mapping = aes(x = reorder(UF, com_twitter), 
                       y = com_twitter, 
                       color = bancada,
                       size = bancada)) + 
  geom_point(color = "salmon", alpha = .8) + 
  coord_flip()
```


```{r}

twittada %>% 
  group_by(UF) %>% 
  summarise(com_twitter = sum(!is.na(twitter)) / n(), 
            bancada = n()) %>% 
  ggplot(mapping = aes(x = reorder(UF, com_twitter), 
                       y = com_twitter, 
                       color = bancada,
                       size = bancada
                       )) + 
  geom_point(alpha = .8) + 
  geom_text(aes(label = bancada), size = 2, hjust = -1) + 
  coord_flip() 

```


```{r}
twittada %>% 
  group_by(UF) %>% 
  mutate(ativo = !is.na(twitter) & (n_proprio >= 10)) %>% 
  summarise(com_twitter = sum(ativo) / n(), 
            bancada = n()) %>%
  mutate(regiao = if_else(
    UF %in% c("PB", "AL", "SE", "BA", "PI", "PE", "RN", "MA", "CE"),
    "Nordeste",
    "Outros"
  )) %>%
  ggplot(mapping = aes(x = reorder(UF, com_twitter), 
                       y = com_twitter, 
                       size = bancada, 
                       color = regiao))+
  geom_point()
```



