---
title: "R Notebook"
output: html_notebook
---

```{r}

library(tidyverse)
library(ggbeeswarm)
parlam = read_csv("data/atividade-por-perfil-20190322.csv")

```

Temos 81 perfis de senadores e mais de 517 perfis de deputados provavelmente porque há deputados.

DPLYR

Operacoes de tranformacao:
Summarise -> Cria novas informacoes usando antigas/Sumarios estatisticos
mutate -> Cria colunas
filter -> Seleciona linhas
select -> seleciona colunas
group_by -> Faz com que uma parte dos dados sejam atômicos baseados em uma característica comum.

Outras funcoes uteis:
n() -> Contagem de elementos de um mesmo grupo


Outros verbos dplyr:
Arrange

Existem caracteristicas que 

É mais facil perceber posicao do que cor. A posicao do ponto a gente percebe muito melhor do que a cor do ponto. A cor fica mais dificil.

Diferença entra pontos que tem cores parecidas é consufuso.

Tamanho a gente percebe razoavelmente bem.

Existem caracteristicas mais perceptiveis, e essas nos devemos usar.

Para os fins do que faremos aqui> regra de ouro: Posicao é muito melhor do que qualquer outra caracteristica que voce possa atribuir aos seus pontos, barras ou linhas.

Posicao é o mais importante. X e Y são mais importantes e melhores para a avizualização de dados.

Posicao tem que ser facil e amigavel. O grafico tem que ser facilmente lido.

Para vizualisacao

ploty



```{r}

View(parlam)

```
