---
title: "R Notebook"
output:
  html_document:
    df_print: paged
---

```{r}

library(tidyverse)
library(ggbeeswarm)

experimento = read_csv("data/experimento-lastfm.csv")

```


Geralmente nao vai ter como aplicar a distribuicao em toda a populacao.

sample(k) pegam os primeiro k registros da tabela

sampel_n(k) pegam k registros aleatorios da tabela.

Criar tabela = tibble(colName = valueRange)

'~' chama, implicitamente, uma funcao

Mostarndo a diferença entre a distribuição amostral e os resultados da população

DISTRIBUICAO NORMAL.

Fazer a media das amostras e comparar com a da populacao causa uma distribuicao normal. MEDIA -> NORMAL

Geralmente, o erro amostral é sempre uma distribuicao normal. Com isso, é possivel, matematicamente, calcular as estimativas.

Erro amostral -> quantil

Confiança -> Porcentagem é arbitrária. Lembra uma faixa de valores, como: 5% abaixo da faixa e 5% acima da faixa. Ou seja, de [5,95] sendo a faixa, então existe 90% de confiança.

Poucas amostras representam pouca informacao e muita variacao entre as amostras.
O tamanhjo da amostra impacta no tamanho da margem de erro para um mesmo nivel de confiança.

Maiores confiancas produzem maiores margens.
Menor confiança menor margem de erro.

usa 95 pra tudo por convencao.

Como nao temos a distribuicao do erro amostral nos estimamos ela.
Dessa forma, podemos calcular a margem de erro.

Bootstrapping: 
Assumindo que a amostra é uma boa representacao da amostra.

Reamostragem com repetição: Fazer amostragens de mesmo tamanho a amostra.



Theta = MEdiana do tempo de acesso na populacao <- Objetivo

Theta c = Mediana do tempo de acesso na amostra <- temos

Usei uym metodo que geralmente contem os valores desejados. Cmo confiancao eu creio que esteja nessa faixa. è conceitualmente errado dizer que tem a chance de confianca do numero esta nessa faixa.

```{r}

theta_c = uol %>% 
summarise(mediana = median(tempo)) %>% 
pull(mediana)

```



Theta = proporcao em geral de news. news/(news+old)

Estimamos a partir da nossa amostra que é plausível que a média da proporção de artistas novos escutados por pessoas no Lastfm esteja entre 0.235 e 0.261 (IC com 95% de confiança)

Confiança nao significa que o resultado vai cair nessa porcentagem.

Confiança =/= chance de alguem estar nesse valor.


PROPORCAO == PARTE/TODO


Quando se ve que marina esta entr 11 e 15 das intencoes.

Isso significa que a gente acha que a amarhgemn dela esta entre 11 e 15. Usamos um modelo que trouxe esse valor, nao que seja exatamente nessa faixa.

É uma faixa de valor esperado, mas não significa que seja a chance real do valor aparecer.

Confianca é o que temos no metodo que estima o intervalor de confianca. è a precisao do método utilizado.

Faixa de valores onde é plausivel que esteja um parametro da populacao


```{r}

library(boot)
library(broom)

theta_f = function(d,i){
    
    d %>% 
    slice(i) %>% 
    summarise(media = mean(prop)) %>% 
    pull(media)
    
}


experimento %>% 
boot(statistic = theta_f,R = 4000) %>% 
tidy(conf.level = 0.95, conf.int = TRUE)


```



boot(dados, indices dos dados que devem ser usados (reamostragem))


```{r}

Biblioteca Boot. Brincar com ela.

Estimar o tempo de acesso para algum site.

theta = function(d,i){
    
    d %>% 
    slice(i) %>% 
    summarise(correlacao = cor(news,old)) %>% 
    pull(correlacao)
    
}

lastfm %>% 
boot(statistic = theta,R = 4000)

```










