---
title: "R Notebook"
output: html_notebook
---


```{r}

library(tidyverse)


```



```{r}

#correlaçao entre altura e pes dos personagens de star wars
starwars %>% 
filter(!is.na(height) & !is.na(mass)) %>% 
ggplot(mapping = aes(x = height,y = mass))+
geom_point()


```


```{r}

#correlaçao entre altura e pes dos personagens de star wars
starwars %>% 
filter(!is.na(height) & !is.na(mass),mass < 1000) %>% 
ggplot(mapping = aes(x = height,y = mass))+
geom_point(alpha = 0.6)


```

Relações
1. Formato: linear vs outros
2. Sinal: positivo vs negativo
3. Força: fraca vs media vs forte(-1,...,1)
4. Pontos extremos(exceções)


Correlação
valores altos de uma variavel acontecem juntos com os valores de outra variavel, seja alto ou baixo.

aumento de uma variável causa reação na outra.

É possivel observar uma correlação entre duas variaveis, mas não necessariamente elas são as proprias causas.

Correlação =/= causalidade.


Causalidade -> Correlação

Causalidade sempre causa correlação.

Nas correlações, às vezes vem de causas, mas geralmente não.

Quantificando correlações:

Comparar correlações visualmente e resumi-las


```{r}

#correlaçao entre altura e pes dos personagens de star wars
starwars %>% 
mutate(human = if_else(species == "Human","Human","Other"))


```

Sumário da correlação

Coeficiente de correlação: -1 .. 0 .. 1

Passo 1: Idenficar o formato da relação
Passo 2: usar coeficiente adequado

Coeficiente de correlação linear(p/ relaç~eos lineares)
Correlações nao lineares ou nao parametricas

Correlacoes nao lineres: 
Spearman: rho -> correlacao linear entre valor rank(x) vs rank(y)
Kendall: theta -> x_i > x_y, y_i > y_j ? Sempre: 1, Nunca: -1, outro: 0


```{r}

#Pearson
starwars %>% 
filter(!is.na(height) & !is.na(mass),mass < 1000) %>% 
summarise(correlacao = cor(mass,height,method="pearson"))


```

----


Quanto mais alto o valor de x é, mais alto ou baixo Y é.
Coeficiente == 0.333, significa que 1/3 da relação estão diretamente correlacionadas.


```{r}

#spearman
starwars %>% 
filter(!is.na(mass) & !is.na(birth_year)) %>% 
summarise(correlacao = cor(birth_year,mass,method="spearman"))


```


Duvida spearman: ranking?
Quando pearson nao reflete a realidade dos dados por causa de extremos ou um comportamento nao linear


Tranforma as curvas em retas pelo convertimento para ranking.




