---
title: "Fit Funk?"
author: "Francisco Igor de Lima Mendes"
date: "15/03/2020"
output: html_document
---

```{r setup, include=FALSE}
chooseCRANmirror(graphics=FALSE, ind=1)
knitr::opts_chunk$set(echo = TRUE)
install.packages("tidyverse")
install.packages("dplyr")
library(tidyverse)
library(dplyr)
spotify = read.csv("data/playlists-spotify.csv",encoding="UTF-8")
```

## Usaremos uma amostra de dados de playlists do spotify com o objetivo de aplicar alguns conceitos básicos de EDA.

Dada essas playlist e suas músicas estamos interessados em investigar qual seria a melhor para usar em uma seção de Fit Dance.

Dito isso, usaremos os indices de energia e dançabilidade de cada música para podermos traçar qual playlist daria a maior e, possivelmente, a melhor disposição para tal atividade.

```{r}
#Pontos playlists mais energeticas
spotify %>% 
group_by(playlist_name) %>% 
ggplot(mapping=aes(x=energy,y=playlist_name))+
geom_point(alpha = 0.3)
    
```

Playlists de Funk tendem a serem mais energéticas, atingindo, em algumas músicas quase o máximo do índice. Isso nos leva a concluir que as músicas de Funk, provavelmente, são as mais eletrizantes, barulhentas e rápidas.

```{r}
#Pontos playlists mais dançáveis
spotify %>% 
group_by(playlist_name) %>% 
ggplot(mapping=aes(y=playlist_name,x=danceability))+
geom_point(alpha = 0.3)
    
```

A playlist "Clássicos do Funk", com uma das músicas mais energéticas, também mostra ser uma playlist incrívelmente dançável, pois boa parte das músicas dela tem o índice de dançabilidade entre 0.8 e ~0.97.

```{r}
#Boxplot playlists mais dançáveis
spotify %>% 
group_by(playlist_name) %>% 
ggplot(mapping=aes(y=playlist_name,x=danceability))+
geom_boxplot(coef = 1000)
    
```

O Boxplot agora mostra que Clássicos do Funk tem a maioria dos seus pontos entre 0.81 e 0.93. Assim, sendo a playlist de maior dançabilidade.

```{r}
#Histogramas dos indices dançabilidade e energia das playlists

spotify %>% 
group_by(playlist_name) %>% 
ggplot()+
geom_histogram(mapping=aes(x = energy,fill = playlist_name),bins = 40)+
facet_wrap(spotify$playlist_name)

spotify %>% 
group_by(playlist_name) %>% 
ggplot()+
geom_histogram(mapping=aes(x = danceability,fill = playlist_name),bins = 40)+
facet_wrap(spotify$playlist_name)
    
```

O primeiro  histograma mostra que, aparentemente, "Clássicos do Funk", "Bonde do Funk" e "Funknejo" tem mais músicas com energia próximas ao máximo. Apesar disso, a dançabilidade da "Clássico do Funk" supera todas as outras playlists, como foi visto em vizualizações anteriores.

```{r}
#Summário das médias de dançabilidade para cada playlist

sumario = spotify %>% 
group_by(playlist_name) %>% 
summarise(dancabilidade_media = mean(danceability),qtd_musicas = n(),max_danca=max(danceability), min_danca=min(danceability))

sumario %>% arrange(desc(dancabilidade_media))

```

```{r}
#Summário das médias de energia para cada playlist

sumario = spotify %>% 
group_by(playlist_name) %>% 
summarise(energia_media = mean(energy),qtd_musicas = n(),max_energia=max(energy), min_energia=min(energy))

sumario %>% arrange(desc(energia_media))
```

Por "Clássicos do Funk" ter o melhor "centro de massa" da dançabilidade, a segunda melhor energia e levando em conta as outras vizualizações das variáveis escolhidas, ela provavelmente seria a melhor playlist para uma seção de Fit Dance.

```{r}
#Summário das médias de energia para cada playlist

spotify %>% 
ggplot(mapping=aes(x = energy,y = danceability))+
geom_point()+
facet_wrap(~playlist_name)

    
```


```{r}
#Summário das médias de energia para cada playlist

spotify %>% 
group_by(playlist_name) %>% 
summarise(pearson = cor(x = energy, y = danceability,method = "pearson"),
          spearman = cor(x = energy, y = danceability,method = "spearman"),
          kendall = cor(x = energy, y = danceability,method = "kendall"))

    
```


