---
title: "Design de Jukeboxes - Baseline x Mecanismos"
output:
  html_document:
    df_print: paged
---

### Baseline x skip

Queremos comparar a diferença média entre a satisfação usando a jukebox sem funcionalidades e a satisfação usando a função de skip (pular musica)
. Dito isso, o objetivo é investigar se é e quanto é plausível dizer, em média, que skip é preferível a função nenhuma.

```{r include=FALSE}

library(tidyverse)
library(broom)
library(boot)
theme_set(theme_bw())

jukebox = read.csv("data/satisfacoes.csv")

```

Primeiro vamos observar a faixa de valores que zero funcionalidade possui. Para isso, plotaremos o nível de satisfação por usuário.

```{r}

jukebox %>% 
filter(scenario == "baseline") %>% 
ggplot(aes(user_id,satisfaction))+
geom_point()

```

A maioria deles tem nota 2 e 3. Além disso, em uma escala de 1 a 5, nenhuma das avaliações supera nota 3.

E enquanto a faixa de valores para a funcao de skip?

```{r}

jukebox %>% 
filter(scenario == "skip") %>% 
ggplot(aes(user_id,satisfaction))+
geom_point()

```

Nesse caso a faixa está centrada entre 2 e 3 com a maioria dos pontos em 2 e 3, ou seja, aparentemente as funcionalidades tem satisfações parecidas.

Queremos verificar agora, a partir dos resultados dessa amostra, para uma população qualquer, qual é uma provavél faixa da diferença média de satisfação entre esses dois mecanismos.

Para isso usaremos a tecnica de bootstrapping na amostra com o intuito de gerar novas amostras aleatórias, dessa forma, podemos inferir informações da população a partir do que temos.


```{r}

theta = function(d,i){
    
    juke = d %>% 
    slice(i) %>% 
    group_by(scenario) %>% 
    summarise(media = mean(satisfaction))
    
    baseline = juke %>% 
    filter(scenario == "baseline") %>% 
    pull(media)
    
    skip = juke %>% 
    filter(scenario == "skip") %>% 
    pull(media)
    
    skip - baseline
    
}


jukebox %>% 
boot(statistic = theta,R = 4000) %>% 
tidy(conf.level = 0.95,conf.int = TRUE)

```

Como a diferença calculada foi skip - baseline(sem funcionalidades), quer dizer que: quanto mais positiva essa diferença, maior a preferência média pela funcão skip(pular faixa).

Com base nos cáculos, com 95% de confiança, é plausível afirmar que a diferença média entre a satisfação da funcionalidade skip e nenhuma funcionalidade varia entre 0.05 e 0.73. Ou seja, pode-se dizer que não é um absurdo alegar que a funcionalidade skip é preferível a nenhuma funcionalidade.

Tendo em vista que os níveis de satisfação variam de 1 a 5, podemos ver que a diferença média desses dois mecanismos é consideravelmente pequena, pois até o limite superior da faixa é menor que 1 ponto.

```{r}

medias = jukebox %>% 
group_by(scenario) %>% 
summarise(media = mean(satisfaction))

skip = medias %>% 
filter(scenario == "skip") %>%
pull(media)

baseline = medias %>% 
filter(scenario == "baseline") %>%
pull(media)

theta_r = skip - baseline

```

```{r}

#modelo nulo - Não existe diferença entre os dois grupos.

um_embaralhamento = function(d){
  
  d %>% 
  mutate(embaralhado = sample(scenario,n())) %>% 
  group_by(embaralhado) %>% 
  summarise(media = mean(satisfaction)) %>% 
  summarise(dif = diff(media)) %>% 
  pull(dif)

}


```


```{r}

d = jukebox %>% 
filter(scenario == "skip" | scenario == "baseline")

modelo_nulo = tibble(diferenca = replicate(1000,{um_embaralhamento(d)}))

modelo_nulo %>% 
mutate(igual_maior =  abs(diferenca)>= theta_r) %>% 
summarise(p_valor = sum(igual_maior)/n())

```

Estimamos que há uma diferença estatisticamente significativa entre baseline e skip (theta_c = 0.3913, n = 23, p = 0.035).

---

### Baseline x like/dislike

Queremos comparar a diferença média entre a satisfação usando a jukebox sem funcionalidades e a satisfação usando a função de like/dislike
. Dito isso, o objetivo é investigar se é e quanto é plausível dizer, em média, que like/dislike é preferível a função nenhuma.

Vejamos a faixa de valores para a funcao de like/dislike

```{r}

jukebox %>% 
filter(scenario == "like/dislike") %>% 
ggplot(aes(user_id,satisfaction))+
geom_point()

```

Nesse caso a faixa está centrada entre 3 e 5 com a maioria dos pontos em 3 e 4, ou seja, like/dislike parece ser bem melhor avaliada que baseline.

Aplicando bootstrapping:

```{r}

theta = function(d,i){
    
    juke = d %>% 
    slice(i) %>% 
    group_by(scenario) %>% 
    summarise(media = mean(satisfaction))
    
    baseline = juke %>% 
    filter(scenario == "baseline") %>% 
    pull(media)
    
    like = juke %>% 
    filter(scenario == "like/dislike") %>% 
    pull(media)
    
    like - baseline
    
}


jukebox %>% 
boot(statistic = theta,R = 4000) %>% 
tidy(conf.level = 0.95,conf.int = TRUE)

```

Como a diferença calculada foi like - baseline(sem funcionalidades), quer dizer que: quanto mais positiva essa diferença, maior a preferência média pela funcão like/dislike.

Com base nos cáculos, com 95% de confiança, é plausível afirmar que a diferença média entre a satisfação da funcionalidade like/dislike e nenhuma funcionalidade varia entre 1.18 e 1.89. Ou seja, pode-se dizer que é comum alegar que a funcionalidade like/dislike é preferível a nenhuma funcionalidade.

Tendo em vista que os níveis de satisfação variam de 1 a 5, podemos ver que a diferença média desses dois mecanismos é expressiva, pois toda a faixa indica pelo menos 1 ponto de diferença.

```{r}

medias = jukebox %>% 
group_by(scenario) %>% 
summarise(media = mean(satisfaction))

like = medias %>% 
filter(scenario == "like/dislike") %>%
pull(media)

baseline = medias %>% 
filter(scenario == "baseline") %>%
pull(media)

theta_r = like - baseline

```

```{r}

d = jukebox %>% 
filter(scenario == "like/dislike" | scenario == "baseline")

modelo_nulo = tibble(diferenca = replicate(1000,{um_embaralhamento(d)}))

modelo_nulo %>% 
mutate(igual_maior =  abs(diferenca)>= theta_r) %>% 
summarise(p_valor = sum(igual_maior)/n())

```

Estimamos que há uma diferença estatisticamente significativa entre baseline e like/dislike (theta_c = 1.52, n = 23, p = 0).

---

### Baseline x up/downvoting

Queremos comparar a diferença média entre a satisfação usando a jukebox sem funcionalidades e a satisfação usando a função de up/downvoting
. Dito isso, o objetivo é investigar se é e quanto é plausível dizer, em média, que up/downvoting é preferível a função nenhuma.

Vejamos a faixa de valores para a funcao de up/downvoting

```{r}

jukebox %>% 
filter(scenario == "up/downvoting") %>% 
ggplot(aes(user_id,satisfaction))+
geom_point()

```

Nesse caso a faixa está centrada entre 4 e 5 com a maioria dos pontos em 4 e 5, ou seja, up/downvoting parece ser extremamente melhor avaliada que baseline.

Aplicando bootstrapping:

```{r}

theta = function(d,i){
    
    juke = d %>% 
    slice(i) %>% 
    group_by(scenario) %>% 
    summarise(media = mean(satisfaction))
    
    baseline = juke %>% 
    filter(scenario == "baseline") %>% 
    pull(media)
    
    up = juke %>% 
    filter(scenario == "up/downvoting") %>% 
    pull(media)
    
    up - baseline
    
}


jukebox %>% 
boot(statistic = theta,R = 4000) %>% 
tidy(conf.level = 0.95,conf.int = TRUE)

```

Como a diferença calculada foi up - baseline(sem funcionalidades), quer dizer que: quanto mais positiva essa diferença, maior a preferência média pela funcão up/downvoting.

Com base nos cáculos, com 95% de confiança, é plausível afirmar que a diferença média entre a satisfação da funcionalidade up/downvoting e nenhuma funcionalidade varia entre 1.93 e 2.59. Ou seja, pode-se dizer que é muito comum alegar que a funcionalidade up/downvoting é preferível a nenhuma funcionalidade.

Tendo em vista que os níveis de satisfação variam de 1 a 5, podemos ver que a diferença média desses dois mecanismos é extrema, pois a faixa se mantem na região de dois a dois e meio pontos de diferença.

```{r}

medias = jukebox %>% 
group_by(scenario) %>% 
summarise(media = mean(satisfaction))

up = medias %>% 
filter(scenario == "up/downvoting") %>%
pull(media)

baseline = medias %>% 
filter(scenario == "baseline") %>%
pull(media)

theta_r = up - baseline

```

```{r}

d = jukebox %>% 
filter(scenario == "up/downvoting" | scenario == "baseline")

modelo_nulo = tibble(diferenca = replicate(1000,{um_embaralhamento(d)}))

modelo_nulo %>% 
mutate(igual_maior =  abs(diferenca)>= theta_r) %>% 
summarise(p_valor = sum(igual_maior)/n())

```

Estimamos que há uma diferença estatisticamente significativa entre baseline e up/downvoting (theta_c = 2.26, n = 23, p = 0).

---

### Baseline x combined

Queremos comparar a diferença média entre a satisfação usando a jukebox sem funcionalidades e a satisfação usando todas as funções
. Dito isso, o objetivo é investigar se é e quanto é plausível dizer, em média, que combined é preferível a função nenhuma.

Vejamos a faixa de valores para a funcao combined

```{r}

jukebox %>% 
filter(scenario == "combined") %>% 
ggplot(aes(user_id,satisfaction))+
geom_point()

```

Nesse caso a faixa está centrada entre 3 e 5 com a maioria dos pontos em 4, ou seja, combined parece ser bem melhor avaliada que baseline.

Aplicando bootstrapping:

```{r}

theta = function(d,i){
    
    juke = d %>% 
    slice(i) %>% 
    group_by(scenario) %>% 
    summarise(media = mean(satisfaction))
    
    baseline = juke %>% 
    filter(scenario == "baseline") %>% 
    pull(media)
    
    combined = juke %>% 
    filter(scenario == "combined") %>% 
    pull(media)
    
    combined - baseline
    
}


jukebox %>% 
boot(statistic = theta,R = 4000) %>% 
tidy(conf.level = 0.95,conf.int = TRUE)

```

Como a diferença calculada foi combined - baseline(sem funcionalidades), quer dizer que: quanto mais positiva essa diferença, maior a preferência média pela funcão combined.

Com base nos cáculos, com 95% de confiança, é plausível afirmar que a diferença média entre a satisfação de todas as funcionalidades e nenhuma funcionalidade varia entre 1.56 e 2.56. Ou seja, pode-se dizer que é comum alegar que todas as funcinalidades são preferíveis a nenhuma funcionalidade.

Tendo em vista que os níveis de satisfação variam de 1 a 5, podemos ver que a diferença média desses dois mecanismos pode ser expressiva ou até mesmo extrema, pois a faixa cobre um alcance que parte de um ponto e meio até dois pontos e meio.


```{r}

medias = jukebox %>% 
group_by(scenario) %>% 
summarise(media = mean(satisfaction))

combined = medias %>% 
filter(scenario == "combined") %>%
pull(media)

baseline = medias %>% 
filter(scenario == "baseline") %>%
pull(media)

theta_r = combined - baseline

```

```{r}

d = jukebox %>% 
filter(scenario == "combined" | scenario == "baseline")

modelo_nulo = tibble(diferenca = replicate(1000,{um_embaralhamento(d)}))

modelo_nulo %>% 
mutate(igual_maior =  abs(diferenca)>= theta_r) %>% 
summarise(p_valor = sum(igual_maior)/n())

```

Estimamos que há uma diferença estatisticamente significativa entre baseline e combined (theta_c = 2.26, n = 23, p = 0).

