---
title: "Contágio: temperatura e humidade"
output:
    html_document:
    df_print: paged
theme: sandstone
---

```{r echo = FALSE,include = FALSE}
library(tidyverse)
library(here)
library(ggbeeswarm)
#theme_set(theme_bw())

library(broom)
library(modelr)

#knitr::opts_chunk$set(tidy = FALSE,
#                      fig.width = 6,
#                      fig.height = 5,
#                      echo = FALSE)
```

```{r read}
contagio = read_csv(
  here::here("data/r0-china.csv"),
  col_types = cols(
    cidade = col_character(),
    data = col_date(format = "%d/%m/%Y"),
    R0 = col_double(),
    temperatura = col_double(),
    humidade = col_double()
  )
)

```

```{r}

#glimpse(contagio)

cheng = contagio %>% 
filter(cidade == "Chengdu")

```

## R0 x Humidade(%)

Analisando a relação R0 x humidade da cidade de Chengdu

```{r}

cheng %>% 
ggplot(aes(humidade,R0))+
geom_point()

```

Correlação linear média, talvez seja um pouco mais que 0.5.

```{r}

cheng %>% 
summarise(c = cor(x = humidade,y = R0,method = "pearson"))

```

Fazendo no olho(em vermelho).

```{r}

modelo_lm = lm(R0 ~ humidade,data = cheng)
modelo_lm

cheng %>% 
ggplot(aes(humidade,R0))+
geom_point()+
geom_abline(slope = 0.0074,intercept = 1.430,color = "red")+
geom_abline(slope = 0.004663, intercept = 1.650803, color = "blue")


```


Uma relação R0 = 0.004663*humidade + 1.650803 descreve bem a relação entre essas variáveis em Chengdu.

Quantificando a qualidade do modelo:

```{r}

modelo = function(humidade,slope,intercept){
    humidade*slope + intercept
}

nossas_estimativas = cheng %>% 
mutate(
  estimativa = modelo(humidade,0.004663,1.650803),
  residuo = R0-estimativa,
  residuo_quad = residuo**2
)

fit_modelo = nossas_estimativas %>% summarise(sse = sum(residuo_quad)) %>% pull(sse)

fit_modelo
```

Para criar um modelo de comparação, faremos pela média do R0.

```{r}

cheng %>% 
ggplot(aes(x=""))+
geom_quasirandom(aes(y = R0))+
geom_point(aes(y = mean(R0)),shape = 15,color = "red",size = 3)

```

Veremos agora o quanto R0 e sua média descrevem a função de relação.

```{r}

estimativas_media = cheng %>% 
mutate(estimativa = mean(R0),
       residuo = R0-estimativa,
       residuo_quad = residuo**2)

modelo_media = estimativas_media %>% summarise(sse = sum(residuo_quad)) %>% pull(sse)

melhora = (modelo_media-fit_modelo)/modelo_media

tibble(melhora = melhora,R2_media = modelo_media)

```

A função do nosso modelo descreve 21% melhor os pontos do que o modelo da média.

Regressão linear simples foi utilizada para analisar, na cidade de Chengdu, a associação entre R0(y) e humidade(a). OS resultados indicam que um modelo no formato R0 = 0.004663*humidade + 1.650803 explicam 38.28% da variância da variável de resposta (R2 = 0.382). O aumento de 1 unidade de humidade medida como % representa um aumento de 0.004663 em R0. Portanto, quando maior a humidade na cidade de Chengdu, maior o coeficiente de contaminação do vírus. Embora exista uma relação entre R0 e humidade, a influência da humidade é modesta, tendo em vista que a humidade tenha que varias bastante para atingir variações consideráveis de R0.


Em Shangai, quanto menor a humidade, mais infecções. Já em Chengdu acontece o contrário, mas menos intensamente, tendo em vista que Shangai progride em -0.0047 e Chengdu em 0.0047 por unidade de humidade.



## R0 x Temperatura(°C)

Faremos o mesmo processo de antes, mas dessa vez para a temperatura de Chengdu.

Visualizando a relação.

```{r}
cheng %>% 
ggplot(aes(temperatura,R0))+
geom_point()

```

A relação R0xtemperatura aparenta ser fortemente linear e negativa. Talvez esteja na casa dos -0.8.

```{r}

cheng %>% summarise(c = cor(temperatura,R0,method = "pearson"))

```

Visualizando o modelo da relação. Dessa vez não farei no olho.

```{r}

modelo_lm = lm(R0 ~ temperatura,data = cheng)

cheng %>% 
ggplot(aes(temperatura,R0))+
geom_point()+
geom_abline(slope = -0.02602,intercept = 2.25946, color = "red")

```

Uma equação no formato R0 = -0.02602 * temperatura + 2.25946 descreve bem a relação entre essas duas variáveis para Chengdu.

Fazendo o R2 do nosso modelo.

```{r}

modelo = function(temperatura,slope,intercept){
    temperatura*slope + intercept
}

modd = cheng %>% 
mutate(
  estimativa = modelo(temperatura,-0.02602,2.25946),
  residuo = R0-estimativa,
  residuo_quad = residuo**2
)

fit_modelo = modd %>% summarise(sse = sum(residuo_quad)) %>% pull(sse)

fit_modelo
```

Modelo da média para fins de comparação com o nosso.

```{r}

modd = cheng %>% 
mutate(
  estimativa = mean(R0),
  residuo = R0-estimativa,
  residuo_quad = residuo**2
)

media_modelo = modd %>% summarise(sse = sum(residuo_quad)) %>% pull(sse)

melhora = (media_modelo-fit_modelo)/media_modelo

tibble(media_modelo = media_modelo,melhora = melhora)

```

A equação do modelo descreve 38.28% melhor a relação de R0 e temperatura.


Reressão linear simples foi utilizada para analisar a relação entre R0(y) e temperatura(a) . Os resultados da regressão indicam que um modelo no formato R0 = -0.02602 * temperatura + 2.25946 explicam 53.6% da variância da variável da resposta(R2 = 0.108). O aumento de 1 unidade de temperatura, representada por Graus Celsius(°C), produz uma mudança de -0.02602 em R0. Portanto, mesmo com uma relação forte entre R0 e temperatura, a influência que temperatura tem sobre R0 é modesta. Ou seja, para a cidade de Chengdu, quanto maior a temperatura, menor é o coeficiente de transmissão do vírus. Além disso, apesar da temperatura ser um fator relacionado a R0, é necessária uma variação considerável na temperatura para ser notada a variação de R0.

R2 == melhora.





0.004 x -0.0260
O modelo de regressão linear simples em Chengdu mostra que a temperatura tem mais influência sobre o contágio do que humidade.

0.536 x 0.387

O modelo de regressão linear simples em Chengdu explica melhor a relação de contagio x temperatura do que a relação de contagio x humidade. Ou seja, 

