---
title: "R Notebook"
output:
  html_document:
    df_print: paged
---

A aula de amanhã vai começar que horas?

```{r include=FALSE}

library(tidyverse)
library(ggbeeswarm)
universidade = read_csv("data/uva .csv")

```


```{r}

glimpse(universidade)

```

Conjunto Universo/Populacao.

Aulas de amostragem e inferencia estatistica.

Variacao amostral: Diferença de resultado entre as diferentes amostras.

O datafolha pega uma amostra de brasileiros. Que em geral tem 2000~3000 brasileiros. E entoa usam a informacao ddesses 2k e calculam o theta e usam o dado na amostra para representar o espaco, universo.


Quantis % dos brasileiros votariam em um certo candidato.

Ele liga para x brasileiros e pergunta para quem quer votar.

Dai pega quantos votaram em A/todos. Dai voce calcula e usa essa informação da amostra e infere para o resto da população como sendo a intencao de voto geral.

Queremos olhar uma amostra e conseguir falar alguma caracteristica sobre o universo. 

Inferencia estatistica: Essa é uma das coisas mais importantes e mais escorregadias da estatistica. Embora seja uma ferramente muito importante de ser dominada

É o processo de voce usar informacao da amostra para falar sobre o universo.

Amostragem: Como se constroi a amostra. 

Se voce quer construir uma amnostra sobre o universo, voce tem que ter uma amostra que mais se parece com o universo como um todo, caso contrario voce estara pegando uma amostra que nao representa o universo.

Objetivo de hoje foi dar nomes e conhecer os elementos da inferencia estatistica: populacao, amostra e margens.

Calculo de uma margem de erro e incerteza: Proxima aula.



```{r}

```











